# 请教陈版主:是否纳入合并报表范围问题

提问人：yuehuawjg 时间：2011-11-15 16:43:00
A上市公司与一普通高校投资设立了B院校,A公司出资占股权的70%,但根据民办教育相关规定及学院的章程,董事会是学院的最高决策机构,A公司与普通高校均派出 4 名董事,且B学院的院长是由普通高校推荐后经董事会选取产生.根据章程规定,所有董事中,普通高校派出董事成员不得少于章程规定人数的40%,B院校的重大事项均由三分之二以上的董事通过方可进行.前任会计师将其纳入了合并报表范围,我们承接后与管理层就合并与否存在争论.(从资产总额及营业收入两指标,B院校是A上市公司所有子公司中排名最高) 请教版主:
根据以上信息,B院校能否纳入A公司合并报表范围?如若不能,A公司合并报表口径发生了重大变化,2011年报该如何披露此事项?

回答人：chenyiwei
赞同lxch119的意见，这种情况下，该民办高校的最高权力机构并不能由A公司控制，所以不应纳入合并范围。如果以前已经纳入合并范围的，应考虑是否有必要进行前期差错更正。 另外，对于民办学校，还要关注是否属于出资人可以要求取得合理回报的学校。如果出资人无权取得回报的，则这种学校不能纳入合并范围，因为出资人不能依据其对财务、经营决策的控制而取得相应的经济利益。

提问人：yuehuawjg 时间：2011-11-16 09:05:46
陈老师,章程及合作办学协议中仅注明“学院在扣除办学成本、预留发展基金以及按照国家有关规定提取其他必要的必须费用后，出资人从办学结余中提取合理回报”，但没有具体规定如何向母公司分配利润,按你上述解释,是否也可认定出资人不能取得相应的经济利益?

回答人：chenyiwei
这种情况应属于“出资人可要求取得合理回报的学校”，应考虑上市公司对其是否具有控制（财务、经营政策的决定权）来确定是否纳入合并范围。